臺灣高等法院刑事判決　　　　　　　　　　　　　九十二年度上易字第二九五八號
　　上　訴　人
　　即　被　告　丙○○
　　上　訴　人
　　即　被　告　甲○○
右上訴人因竊盜案件，不服臺灣新竹地方法院九十二年度易字第四三四號，中華民國
九十二年九月九日第一審判決（起訴案號：臺灣新竹地方法院檢察署九十二年度偵字
第一四六八號），提起上訴，本院判決如左：
    主  文
上訴駁回。
    事實及理由
一、本案經本院審理結果，認第一審以上訴人即被告丙○○、甲○○共犯刑法第三百
    二十一條第一項第三款之加重竊盜罪，判處有期徒刑八月，認事用法及量刑均無
    不當，應予維持，並引用第一審判決書記載之事實、證據及理由（如附件）。
二、被告丙○○上訴意旨略以：車子是甲○○開過來，伊即坐上去，並非伊所偷，案
    發時伊正在網咖上網，有發信紀錄，測謊報告不正確，因當時伊腳痛有服藥，影
    響測謊結果，不能採為犯罪證據云云；被告甲○○上訴意旨略以：汽車失竊地點
    與伊所在相差約一公里，如何能幫忙把風？警訊筆錄是遭警不當脅迫，原審筆錄
    係因警察說承認即可交保，始予承認，車是丙○○開來的，伊並未帶任何工具到
    新竹，如何偷車云云。
三、經查：(一)被告甲○○製作警詢筆錄時，並未遭警不當脅迫，且未告知於法院要坦
    承犯行才能交保等情，已據製作警詢筆錄之警員乙○○到庭結證在卷（見本院卷
    第七八頁以下），參以被告甲○○先後於警詢、偵查中及原審於檢察官聲請羈押
    被告時所供系爭車輛係被告丙○○以螺絲起子所竊，並詳細供述行竊經過，前後
    所供一致，且所供該車車窗被打破之情，亦經證人張志敬證實，並有起子扣案可
    證，是其所供核與事實相符，自當可採，是其事後辯稱警詢時遭警不當脅迫云云
    ，要係推諉卸責之詞，自不足採。(二)按測謊檢查之受測者可能因人格特性或對於
    測謊質問之問題無法真正瞭解，或因身體其他生理變化，致出現不應有之情緒波
    動反應，此時若過於相信測謊結果，反而有害於正當之事實認定，一般而言，受
    測者否認犯罪之供述呈現不實之情緒波動反應，並不得採為有罪判決之唯一證據
    。本件被告丙○○於九十二年四月二十三日受測謊檢時，固有服藥之紀錄，經本
    院函查台灣新竹看守所經該所檢送被告病歷表在卷無誤（見本院卷地八七頁），
    然原審認定被告丙○○犯加重竊盜罪，並非以其測謊結果報告為有罪判決之唯一
    證據，尚以被告甲○○之供述、其於警查獲時持有裝有行竊工具之手提袋、及其
    所辯不足採等為論據，縱該測謊結果報告因其服藥而受影響，亦不能僅以此為理
    由即為被告無罪之認定。(三)至被告丙○○所辯本件車輛失竊時間其正在網咖上網
    ，有發信紀錄云云，為並未舉出詳細網咖之地址或店名可供查證，所辯亦不足採
    。
四、綜上所述，被告二人上訴意旨，否認竊盜犯行，並不可採，為無理由，應予駁回
    。
據上論結，應依刑事訴訟法第三百七十三條、第三百六十八條，判決如主文。
本案經檢察官陳明光到庭執行職務。
中　　　華　　　民　　　國　　九十三　　年　　　五　　　月　　　十一　　日
                              臺灣高等法院刑事第二十庭
                                  審判長法  官  洪  政  雄
                                        法  官  趙  功  恆
                                        法  官  李  春  地
右正本證明與原本無異。
不得上訴。
                                        書記官  柳  秋  月
中　　　華　　　民　　　國　　九十三　　年　　　五　　　月　　　十一　　日
附錄：本案論罪科刑法條全文
中華民國刑法第三百二十一條第一項第三款
犯竊盜罪而有左列情形之一者，處六月以上、五年以下有期徒刑：
一  於夜間侵入住宅或有人居住之建築物、船艦或隱匿其內而犯之者。
二  毀越門扇、牆垣或其他安全設備而犯之者。
三  攜帶兇器而犯之者。
四  結夥三人以上而犯之者。
五  乘火災、水災或其他災害之際而犯之者。
六  在車站或埠頭而犯之者。
前項之未遂犯罰之。
